臺灣高雄地方法院刑事判決　　　　　　　94年度訴字第1856號
公　訴　人　臺灣高雄地方法院檢察署檢察官
被　　　告　甲○○　男　44歲.
上列被告因毒品危害防制條例案件，經檢察官提起公訴（94年度
毒偵字第1906號），經本院合議庭裁定由受命法官獨任適用簡式
審判程序審理，本院判決如下：
    主  文
甲○○施用第一級毒品，累犯，處有期徒刑捌月，扣案海洛因壹
包（均含包裝袋，淨重零點零陸公克，空包裝袋重零點貳零公克
），沒收銷燬之。
    事  實
一、甲○○前因竊盜案件，經本院以85年度易字第2584號判處有
    期徒刑1 年確定，復因搶奪、肅清煙毒條例案件，經本院以
    85年度訴字第1758號分別判處有期徒刑10月、3 年4 月確定
    ，應執行有期徒刑4 年10月，於87年11月19日假釋出監，復
    因竊盜罪，經本院以88年度易字第3413號判處有期徒刑1 年
    2 月，及經臺灣屏東地方法院以89年度易字第711 號判處有
    期徒刑1 年確定，經撤銷前揭假釋，接續執行，於93 年1月
    20日假釋出監，93年8 月14日保護管束期滿執行完畢。
二、甲○○前因施用毒品案件，經本院裁定強制戒治，於89年5
    月9 日停止強制戒治接續執行有期徒刑，同年11月23日保護
    管束期滿，經台灣高雄地方法院檢察署檢察官於同年12月6
    日不起訴處分確定。詎甲○○仍不知悔改，復於前揭強制戒
    治執行完畢後5 年內，基於施用第一級毒品海洛因之犯意，
    於94年3 月1 日晚間某時，在其高雄縣茄萣鄉○○村○○街
    107 號住處，以將海洛因加水由針筒注射入體內之方式，施
    用海洛因1 次，嗣經警於94年3 月2 日9 時20分許，在高雄
    縣茄萣鄉○○村○○街107 號查獲，並扣得海洛因1 包。
    理  由
一、本件被告甲○○所犯係死刑、無期徒刑、最輕本刑為3 年以
    上有期徒刑以外之罪，其於準備程序就前揭被訴事實為有罪
    之陳述，經受命法官告知簡式審判程序之旨，並聽取其與公
    訴人之意見後，本院認無不得或不宜改依簡式審判程序進行
    之情事，依刑事訴訟法第273 條之1 第1 項、第284 條之1
    規定，裁定本件由受命法官獨任進行簡式審判程序，合先敘
    明。
二、上揭事實，業據被告甲○○於本院審判中坦承不諱，且被告
    為警查獲後採集之尿液送驗結果，呈可待因陽性、嗎啡陽性
    反應，此有台灣檢驗科技股份有限公司濫用藥物尿液檢驗報
    告、毒品嫌犯代號與真實姓名對照表各1 紙在卷足稽，復有
    海洛因1 小包（含包裝袋，淨重0.06公克，空包裝袋重0.20
    公克）等物扣案，亦經法務部調查局鑑定無誤，有該局94年
    4 月20日調科壹字第220019713 號鑑定通知書在卷可稽，足
    證被告自白與事實相符，應堪採信。又被告前因施用毒品案
    件，經本院裁定強制戒治，於89年5 月9 日停止強制戒治接
    續執行有期徒刑，同年11月23日保護管束期滿，經台灣高雄
    地方法院檢察署檢察官於89年12月6 日不起訴處分確定。此
    有卷附台灣高等法院被告全國前案紀錄表1 份可參，被告於
    前揭強制戒治執行完畢釋放後5 年內，再施用第1 級毒品之
    行為，堪予認定，事證明確，被告犯行洵堪認定。
三、核被告所為，係犯毒品危害防制條例第10條第1 項之施用第
    一級毒品罪。被告持有海洛因之低度行為，為施用海洛因之
    高度行為所吸收，不另論罪。被告前因竊盜案件，經本院以
    85年度易字第2584號判處有期徒刑1 年確定，復因搶奪、肅
    清煙毒條例案件，經本院以85年度訴字第1758號分別判處有
    期徒刑10月、3 年4 月確定，應執行有期徒刑4 年10月，於
    87年11月19日假釋出監，復因竊盜罪，經本院以88年度易字
    第3413號判處有期徒刑1 年2 月，及經臺灣屏東地方法院以
    89年度易字第711 號判處有期徒刑1 年確定，經撤銷前揭假
    釋，接續執行，於93年1 月20日假釋出監，於93年8 月14
    日保護管束期滿執行完畢，有灣高等法院被告全國前案紀錄
    表1 份在卷可按。是被告受有期徒刑執行完畢，於5 年以內
    再犯本件最重本刑為有期徒刑以上之罪，為累犯，應依刑法
    第47條之規定，加重其刑。本院審酌被告施用毒品，足以戕
    害其身心，滋生其他犯罪，惡化治安，嚴重損及公益，且被
    告前曾犯多次施用毒品前科，竟再施用毒品犯行，顯見其不
    思悔改，自制力亦顯不佳。惟施用毒品行為本質上究屬自害
    行為，反社會性之程度應屬較低，且犯罪後坦承犯行等一切
    情狀，量處如主文所示之刑，以資懲儆。
四、扣案之海洛因1 小包（含包裝袋，淨重0.06公克，空包裝袋
    重0.20公克），確含有海洛因成分，有前揭法務部調查局鑑
    定通知書1 份在卷可考，係屬毒品，不論何人所有，爰依毒
    品危害防制條例第18條第1 項前段，沒收銷燬之（包裝袋因
    與毒品難以析離，應一體視同毒品，並沒收銷燬之）。
五、據上論斷，應依刑事訴訟法第273 條之1 第1 項、第299 條
    第1 項前段，毒品危害防制條例第10條第1 項、第18條第1
    項前段，刑法第11條、第47條，判決如主文。
中　　華　　民　　國　　94　　年　　6 　　月　　30　　日
                    刑事第14庭  法　官  紀凱峰
以上正本證明與原本無異。
如不服本判決，應於收受送達後10日內向本院提出上訴書狀。
中　　華　　民　　國　　94　　年　　6 　　月　　30　　日
　　　　　　　　　　　　　      書記官  黃進遠
毒品危害防制條例第10條第1項
施用第一級毒品者，處 6 月以上 5 年以下有期徒刑。
